# 陈版，子公司被吸收合并，账务如何处理

提问人：xueh 时间：2010-05-31 11:50:05
A为母公司，B为子公司，母公司盈利，子公司严重亏损致使净资产为负。如今母公司拟通过吸收合并将子公司法人资格注销，转为分公司核算。问题 1 、母公司如何账务处理，是否影响损益 2 、合并报表如何编制暨处置损益如何体现 3 、如何进行税务处理

回答人：chenyiwei
回复 楼主 xuexueh 的帖子这个问题在本版面上已经讨论过多次了，建议你搜索一下本版面。